臺灣高等法院民事裁定
109年度抗字第965號
抗  告  人  蘇雄達
            廖千緣


訴訟代理人  張采明
上列抗告人因與相對人民凱建設股份有限公司間請求分割共有物
事件，抗告人對於中華民國109年6月5日臺灣士林地方法院108年
度訴字第423號所為裁定，關於訴訟標的價額之核定部分，提起
抗告，本院裁定如下：
    主  文
一、抗告駁回。
二、抗告費用由抗告人負擔。
    理  由
一、抗告意旨略以：相對人於原法院起訴請求分割兩造所共有坐
    落臺北市○○區○○段0○段000○000地號土地（下分以地號稱之
    ，合稱系爭土地），而抗告人蘇雄達、廖千緣就系爭土地之
    權利範圍各為1/189、7/1890，合計為17/1890，一審判決後
    ，抗告人僅於上開權利範圍內提起一部上訴，依系爭土地起
    訴時之公告現值及抗告人之權利範圍計算，本件第二審之訴
    訟標的價額應核定為新臺幣（下同）95萬9,286元；原裁定
    以相對人就系爭土地之權利範圍計算並核定第二審訴訟標的
    價額為218萬8,958元，顯然有誤，爰提起抗告，求為廢棄原
    裁定並重新核定訴訟標的價額等語。
二、按訴訟標的之價額，由法院核定。核定訴訟標的之價額，以
    起訴時之交易價額為準；無交易價額者，以原告就訴訟標的
    所有之利益為準，民事訴訟法第77條之1 第1項、第2項定有
    明文。又依同法第77條之11規定，分割共有物涉訟，以原告
    因分割所受利益之價額為準。準此，請求分割共有物事件上
    訴時，其訴訟標的價額及上訴利益額，均應以原告起訴時因
    分割所受利益之客觀價額為準，不因被告或原告提起上訴而
    有不同，亦不因上訴人僅就其中部分裁判不服提起上訴而異
    （最高法院107年度台抗字第928號裁定意旨參照）。
三、查本件相對人係於107年12月28日起訴請求分割系爭土地，
    而700、701地號土地之面積分別為510平方公尺、165平方公
    尺，相對人之權利範圍分別為9/1296、1/16，系爭土地107
    年度之公告現值均為每平方公尺15萬8,000元，有土地登記
    謄本在卷足稽（見原法院108年度士調字第19號卷第11至16
    、32至43頁），依此計算，相對人因本件分割共有物訴訟事
    件所受利益為218萬8,958元【計算式：（158,000元×510平
    方公尺×9/1296）＋（158,000元×165平方公尺×1/16）＝218萬
    8,958元，元以下4捨5入】。依前揭說明，即應以相對人起
    訴時因分割所受之利益為本件上訴利益額，不因抗告人僅就
    其中部分裁判不服提起上訴而異。從而，原裁定據以核定第
    二審訴訟標的價額為218萬8,958元，於法並無不合。抗告意
    旨指摘原裁定關於訴訟標的價額核定部分為不當，聲明廢棄
    ，非有理由，應予駁回。又抗告人所提抗告既經本院認定為
    無理由，即非屬民事訴訟法第56條第1項第1款前段所定有利
    益於共同訴訟人之行為，自無庸併列原審共同被告黃葉蘇、
    黃振峰、黃菘滌、黃惠玲、陳慧真、楊隆榮、黃雲雀等7人
    為視同抗告人，併予敘明。 
四、據上論結，本件抗告為無理由，爰裁定如主文。
中　　華　　民　　國　　109 　年　　 7　　月　　 31 　日
                  民事第六庭    
                      審判長法  官  陶亞琴
                            法  官  黃書苑
                            法  官  陳蒨儀
正本係照原本作成。
本裁定除以適用法規顯有錯誤為理由外，不得再抗告。如提起再
抗告，應於收受送達後10日內委任律師為代理人向本院提出再抗
告狀。並繳納再抗告費新臺幣１千元。
中　　華　　民　　國　　109 　年　　8 　　月　　3 　　日
  　　　　　　　　　　　　　書記官  葉國乾